【裁判字號】    99,台上,6463
【裁判日期】    991021
【裁判案由】    偽造文書
【裁判全文】
最高法院刑事判決            九十九年度台上字第六四六三號
上  訴  人  甲  ○
上列上訴人因偽造文書案件，不服台灣高等法院台中分院中華民
國九十九年七月十四日第二審判決（九十九年度上訴字第一一九
Ｏ號，起訴案號：台灣台中地方法院檢察署九十八年度偵字第二
五七三四、二五七三九、二八三六八、二九五九六號，九十九年
度偵字第二八四號），提起上訴，本院判決如下：
    主  文
上訴駁回。
    理  由
按刑事訴訟法第三百七十七條規定，上訴於第三審法院，非以判
決違背法令為理由，不得為之。是提起第三審上訴，應以原判決
違背法令為理由，係屬法定要件。如果上訴理由書狀並未依據卷
內訴訟資料，具體指摘原判決不適用何種法則或如何適用不當，
或所指摘原判決違法情事，顯與法律規定得為第三審上訴理由之
違法情形，不相適合時，均應認其上訴為違背法律上之程式，予
以駁回。本件原判決以上訴人甲○因犯行使偽造私文書罪（一行
為同時觸犯刑法第二百十六條、第二百十條行使偽造私文書罪，
第二百十六條、第二百十二條行使偽造特種文書罪，第二百十七
條第一項偽造印文罪，第二百十八條第一項偽造公印文罪，暨戶
籍法第七十五條第二項、第一項行使偽造國民身分證罪，依想像
競合犯之例，從一重之行使偽造私文書罪處斷），經第一審法院
判決後，提起第二審上訴，其上訴書狀漫稱上訴人得知公司不法
經營時，即已離職，目前在工地認真工作，請從輕量刑並宣告緩
刑等語，而未敘述具體之上訴理由；因認其上訴不合法律上之程
式，予以駁回，已於理由內論敘綦詳。從形式上觀察，並無判決
違背法令之情形存在。上訴意旨對於原判決以其上訴為不合法而
予駁回，究竟如何違背法令，未依據卷內訴訟資料具體指摘，僅
謂上訴人係屬初犯，工作收入微薄，又因雙親離異，須由上訴人
供應胞妹之學雜費，請給予自新機會云云，空泛爭辯，不符第三
審上訴之法定要件。其關於此部分之上訴為違背法律上之程式，
應予駁回。至上訴人想像競合犯之輕罪即刑法第二百十六條、第
二百十二條行使偽造特種文書、第二百十七條第一項偽造印文部
分，依刑事訴訟法第三百七十六條第一款規定，本不得上訴於第
三審法院；而其重罪部分之上訴既應從程序上駁回，則輕罪部分
之上訴即為法所不許，應併駁回之（關於詐欺取財部分之上訴，
業經原審裁定駁回）。
據上論結，應依刑事訴訟法第三百九十五條前段，判決如主文。
中    華    民    國  九十九  年    十    月  二十一  日
                      最高法院刑事第十庭
                          審判長法官  花  滿  堂
                                法官  黃  正  興
                                法官  陳  東  誥
                                法官  洪  昌  宏
                                法官  許  錦  印
本件正本證明與原本無異
                                      書  記  官
中    華    民    國  九十九  年    十    月  二十五  日
                                                       s

司法院資訊處製作；財團法人民間司法改革基金會備份。
